【裁判字號】    88,自,1278
【裁判日期】    890120
【裁判案由】    詐欺
【裁判全文】
臺灣臺中地方法院刑事裁定                        八十八年度自字第一二七八號
    自  訴  人  乙○○即車王機車行
    代  理  人  吳家峰
    被      告  丙○○
                甲○○
右列被告因詐欺案件，經自訴人提起自訴，本院裁定如左：
    主  文
自訴駁回。
    理  由
一、自訴意旨略稱：被告丙○○、甲○○於民國（下同）八十七年七月十四日以分期
    付款方式向自訴人購買牌照號碼ＪＯＭ─八五三號重型機車一輛，約定總價金為
    新台幣（下同）七萬一千二百八十元，分十二期給付，每月一期，在每月十五日
    付款，每期應付款五千九百四十元，乃被告丙○○、甲○○取得該機車後，至今
    已逾十二個多月，拒不給付車款，人車不知去向，被告丙○○、甲○○顯係詐騙
    自訴人之機車，並已銷售圖利，因認被告涉犯刑法第三百三十九條第一項之詐欺
    罪嫌等語。
二、按法院或受命法官於自訴案件第一次審判期日前訊問及調查結果，如認為案件有
    刑事訴訟法第二百五十二條至第二百五十四條之情形者，得以裁定駁回其自訴，
    同法第三百二十六條第三項定有明文。且刑法上詐欺罪之成立，係以意圖為自己
    或第三人不法之所有，以詐術使人將本人或第三人之物交付為要件，苟所用之方
    法不能認為係詐術，亦不致使人陷於錯誤，均與詐欺罪之構成要件有間。
三、本件訊之被告甲○○堅決否認有何詐欺犯行，並辯稱：該機車曾遺失，後找回後
    送修，曾放在機車行達半年以上，並未詐欺自訴人等語。經查：被告丙○○於八
    十七年七月十四日以分期付款方式向自訴人購買牌照號碼ＪＯＭ─八五三號重型
    機車一輛，約定總價金為七萬一千二百八十元，分十二期給付，每月一期，在每
    月十五日付款，每期應付款五千九百四十元，被告甲○○為連帶保證人等情，業
    據自訴人提出附條件買賣契約書影本一件、行車執照影本一份、國民身分證影本
    二份、存證信函影本一件在卷足憑，惟上開機車，確曾於八十七年十月一日上午
    八時失竊，而於同年十月三十一日尋獲，尋獲後由被告甲○○委其姪楊午山將車
    輛送富王機車行修理，事後因無法繳納修理費用，遂自八十八年四、五月間起，
    將該機車置放在該富王機車行，直至八十八年十二月份始由楊午山將機車取回，
    並清償修理費用，且被告甲○○確曾告知自訴人該機車放置在機車行之情事，被
    告甲○○並與自訴人達成民事和解，現該機車由被告甲○○使用，而被告甲○○
    並曾遷移原址等情，業據自訴人及被告甲○○陳、供述在卷，並經證人即富王機
    車行之負責人王坤明到庭結證無訛，此外，復有車輛竊盜詳細資料畫面一件在卷
    可稽，足見被告甲○○、丙○○二人，於購得上開機車後，並未將之銷售他人圖
    利，且被告甲○○既未他遷，復曾告知自訴人機車置放在機車行之情事，事後並
    與自訴人達成民事和解，表明清償之意，足認其無不法所有之意圖，否則如其有
    不法所有之意圖，豈有將機車置放在機車行之情事告知自訴人之理？又被告二人
    以附條件買賣之方式，向自訴人購買機車，本即係無法一次付清，始為之買賣交
    易方式，自訴人當知被告二人之資力並非雄厚，而自訴人仍願與之交易，對此當
    有所認知，要難僅因被告嗣後無法期繳納分期款項，即謂被告於購買之初，即有
    詐欺之意圖，是其等二人所為，應係正常之民事交易行為，要難認係施用詐術，
    故被告二人上開所為，與詐欺罪之構成要件尚不相符。從而，本件應純係民事糾
    紛而已，尚與刑法上之詐欺行為有間，自訴人所指尚有誤會。此外，復查無其他
    任何積極證據，足資證明被告二人涉有自訴人所指之犯行，應認為被告二人之犯
    罪嫌疑均不足，而有刑事訴訟法第二百五十二條第十款之情形，揆諸前開說明，
    本院自得以裁定，駁回其自訴，爰裁定駁回自訴人之自訴。
據上論斷，應依刑事訴訟法第三百二十六條第三項、第二百五十二條第十款，裁定如
主文。
中    華    民    國      八十九      年      一      月      二十      日
                                    法  官    李  國  增
右正本證明與原本無異。
如不服本裁定應於送達後五日內向本院提出抗告狀。
                                    書記官
中    華    民    國      八十九      年      一      月      二十      日


司法院資訊處製作；財團法人民間司法改革基金會備份。
